【裁判字號】    89,上易,926
【裁判日期】    890718
【裁判案由】    竊盜
【裁判全文】
臺灣高等法院高雄分院刑事判決    八十九年度上易字第九二六號
    上訴人
    即被告  乙  ○冒名王俊憲.
右上訴人因竊盜案件，不服臺灣高雄地方法院八十八年度易字第二八一四號中華民國
八十九年二月九日第一審判決（起訴案號：臺灣高雄地方法院檢察署八十八年度偵字
第八八六七號），提起上訴，本院判決如左：
      主      文
上訴駁回。
      事實及理由
一、本案經本院審理結果，認原審判決之認事用法及量刑，均無不當，應予維持，並
    引用原審判決書所記載之事實、證據及理由。
二、上訴人即被告乙○上訴意旨雖又辯稱：行動電話機是伊撿到的，並非竊盜，原審
    判決亦量刑過重云云。
三、惟查，被告在被害人甲○○設於高雄市○鎮區○○路與黃明路口之泡沫紅茶攤前
    ，藉詞購買飲料，乘隙竊取甲○○置於桌上之行動電話機一支等事證，原審判決
    已述理由綦詳。被告任意否認行竊，自非可取。又被告所犯刑法第三百二十條
    第一項之竊盜罪，其最高法定刑為五年以下有期徒刑，原審判處有期徒刑十月，
    尚無過重之嫌。上訴意旨執詞指摘原判決不當，為無理由，應予駁回。
四、據上論斷，應依刑事訴訟法第三百六十八條、第三百七十三條，判決如主文。
本案經檢察官張其主到庭執行職務。
中    華    民    國     八十九     年       七       月     十八   日
                              臺灣高等法院高雄分院刑事第五庭
                                  審判長法官  吳水木
                                        法官  陳朱貴
                                        法官  洪慶鐘
右正本證明與原本無異。
不得上訴。
                                      書記官  陳金卿
中    華    民    國     八十九     年       七       月    十九    日
                                                                    Ｄ
附件：
臺灣高雄地方法院刑事判決                        八十八年度易字第二八一四號
    公  訴  人  臺灣高雄地方法院檢察署檢察官
    被      告  乙○          男  四十四歲（民國○○○年○月○○日生）
                （冒名王俊憲）身分證統一編號：Ｑ一0000000號
    住嘉義縣竹崎鄉義仁村下寮仔三十八號
右列被告因竊盜案件，經檢察官提起公訴（八十八年度偵字第八八六七號），本院判
決如左：
    主  文
乙○竊盜，累犯，處有期徒刑拾月。
    事  實
一、乙○（冒名王俊憲應訊，惟起訴對象同一，姓名應予更正）於民國八十三年間，
    因詐欺罪，經臺灣嘉義地方法院判處有期徒刑一年，嗣經上訴臺灣高等法院臺南
    分院駁回確定，於八十六年八月二十日執行完畢。詎仍不知悔改，復於八十八年
    三月三十日下午八時五十五分許，至甲○○設於高雄市○鎮區○○路與英明路口
    之泡沬紅茶攤前，見甲○○身後桌上置有摩托羅拉廠牌（ＣＤ９２８型）行動電
    話一支，竟意圖為自己不法之所有，向甲○○藉詞欲購買飲料，趁甲○○不知之
    際，下手竊取上開行動電話得手後，倉皇逃離現場，旋為甲○○發覺，騎乘所有
    機車在後追趕乙○，並大喊抓賊，嗣乙○逃逸至廣西路與光華路口時，將上開行
    動電話丟棄在路旁，適為在路旁擺攤之林坤玄發現，託人將上開行動電話交由警
    方處理，為警在高雄市○鎮區○○路與桂林街口攔獲乙○而查獲上情。
二、案經高雄市政府警察局前鎮分局報請臺灣高雄地方法院檢察署檢察官偵查起訴。
    理  由
一、查被告乙○於本案警訊及偵查中冒王俊憲之名應訊，經本院採取其指紋送請內政
    部警政署刑事警察局鑑驗結果，被告確係乙○而非王俊憲，有該局八十八年九月
    十日（八八）刑紋字第九ＯＯ九五號函及函附之鑑定書各一份在卷可憑，按刑訴
    訟法第二百六十四條第二項第一款之所以規定檢察官起訴書應記載被告之姓名年
    籍等資料，係為特定刑罰權對象之用，其起訴之對象為被告其「人」，而非「姓
    名」。本件被告乙○冒「王俊憲」之名應訊，致檢察官誤以「王俊憲」之名起訴
    ，然刑罰權始終係對被告乙○而為，本院僅須將姓名予以更正，合先敘明。
二、右揭犯罪事實，業據被告乙○於警訊、偵查中及本院審理時坦承不諱，核與被害
    人甲○○於警訊、偵查中指述被告竊取上開行動電話，及證人林坤玄於警訊中證
    述被告行竊後逃逸為被害人追趕途中丟棄贓物之情節相符，復有被害人出具之贓
    物認領保管收據一紙附卷可稽，事證明確，被告犯行洵堪認定，應予依法論科。
三、核被告所為，係犯刑法第三百二十條第一項之竊盜罪。查被告於八十三年間，因
    詐欺罪，經臺灣嘉義地方法院判處有期徒刑一年，嗣經上訴臺灣高等法院臺南分
    院駁回確定，於八十六年八月二十日執行完畢，此有臺灣高雄地方法院檢察署刑
    案資料查註紀錄表一份在卷可按，其於刑之執行完畢後五年內再犯本件有期徒刑
    以上之罪，為累犯，應依刑法第四十七條之規定加重其刑。爰審酌被告雖僅竊得
    財物價值約一萬四千八百元，有前開被害人出具之贓物認領保管收據一紙可按，
    但其有賭博、詐欺、竊盜等前科，素行不佳，此有前開刑案資料查註紀錄表一份
    在卷可憑，其不思以勞力獲取所得，仍一再觸法等一切情狀，量處如主文所示之
    刑。
四、被告另於八十四年六月二十日十二時三十分，在臺南縣善化鎮○○路三五Ｏ號，
    竊取莊瑞樂所有國民身分證一枚，及於八十五年三月十九日下午五時許，在高雄
    市○○區○○街五十號，竊取李必聖支票本一本之犯行（另由本院八十八年訴字
    第九六二號案件審理中），其犯罪時間與本案竊盜犯行已相隔二年，難認係基於
    概括犯意所為。又被告於八十八年七月間，侵入謝明錄高雄市○○區○○路三一
    一號住處竊取皮包一只，復於同年十月二十日十五時許進入陳素貞位於高雄市三
    民區○○○路二九四號辦公室竊取陳素貞皮夾之犯行，係於本案起訴後再犯，其
    犯罪時間與本案相隔已數月，被告行竊係見財起意，公訴人亦認係另行起意，而
    於八十八年十一月二十五日以八十八年度偵字第二七二三六號提起公訴，亦難認
    此部分犯行與本案有連續犯之裁判上一罪關係，而得依職權併予審理，應分別另
    追訴審判，併此敘明。又被告乙○冒名應訊部分亦係經警查獲時臨時起意所為，
    與本案並無裁判上一罪之關係，已另由本院函請臺灣高雄地方法院檢察署偵查，
    合併敘明如上。
據上論斷，應依刑事訴訟法第二百九十九條第一項前段，刑法第三百二十條第一項、
第四十七條，罰金罰鍰提高標準條例第一條前段，判決如主文。
中      華      民      國      八十九    年      二    月      九      日
                                  臺灣高雄地方法院刑事庭
                                      審判長法  官  蘇秋津
                                            法  官  顏世傑
                                            法  官  丁智慧
右正本證明與原本無異。
如不服本判決，應於送達後十日內，向本院提出上訴狀。
                                            書記官  陳朝宗
中      華      民      國      八十九    年      二    月    十六      日
附錄本判決論罪之法條：
刑法第三百二十條第一項
意圖為自己或第三人不法之所有，而竊取他人之動產者，為竊盜罪，處五年以下有期
徒刑、拘役或五百元以下罰金。


司法院資訊處製作；財團法人民間司法改革基金會備份。
